臺灣高等法院臺南分院刑事裁定
111年度抗字第588號
抗  告  人  
即受刑人    吳芯彤
上列抗告人因撤銷緩刑案件，不服臺灣臺南地方法院中華民國11
1年6月23日裁定（111年度撤緩字第114號），提起抗告，本院裁
定如下：
    主  文
抗告駁回。
    理  由
一、原裁定意旨詳如附件。
二、抗告意旨略以：抗告人在緩刑期間已無施用毒品，也遵期至
    法治教育報到上課，並申請社會勞動服務，有2名未滿5歲之
    未成年子女，先生因案入獄，只剩我能照顧小孩，請求不要
    撤銷緩刑等語。
三、按受緩刑之宣告而有下列情形之一，足認原宣告之緩刑難收
    其預期效果，而有執行刑罰之必要者，得撤銷其宣告：一、
    緩刑前因故意犯他罪，而在緩刑期內受6月以下有期徒刑、
    拘役或罰金之宣告確定者。二、緩刑期內因故意犯他罪，而
    在緩刑期內受6月以下有期徒刑、拘役或罰金之宣告確定者
    。三、緩刑期內因過失更犯罪，而在緩刑期內受有期徒刑之
    宣告確定者。四、違反第74條第2項第1款至第8款所定負擔
    情節重大者，刑法第75條之1第1項定有明文。又按刑法第75
    條之1採用裁量撤銷主義，賦予法院撤銷與否之權限，特於
    第1項規定實質要件為「足認原宣告之緩刑難收其預期效果
    ，而有執行刑罰之必要」，供作審認之標準。亦即於上揭「
    得」撤銷緩刑之情形，法官應依職權本於合目的性之裁量，
    妥適審酌被告所犯前後數罪間，關於法益侵害之性質、再犯
    之原因、違反法規範之情節是否重大、被告主觀犯意所顯現
    之惡性及其反社會性等情，是否已使前案原為促使惡性輕微
    之被告或偶發犯、初犯改過自新而宣告之緩刑，已難收其預
    期之效果，而確有執行刑罰之必要。
四、經查：
  ㈠抗告人前於110年11月10日因犯共同販賣第二級毒品未遂案件
    ，經臺灣高等法院臺中分院以110年度上訴字第1738號判決
    處有期徒刑2年，緩刑5年，於110年12月17日確定在案（下
    稱前案）。嗣抗告人於緩刑期前即110年3月25日、同年4月2
    9日故意再犯施用第二級毒品案件，經原審法院於111年3月1
    8日以111年度簡字第570號判決判處有期徒刑3月、3月，定
    應執行有期徒刑4月，於111年4月26日確定（下稱後案）；
    再於110年7月18日15時2分回溯96小時內某時，故意施用第
    二級毒品，經原審法院以111年度簡字第824號判處有期徒刑
    4月，於111年6月10日確定，有上開判決書及被告前案紀錄
    表在卷可憑。是抗告人確有於前案緩刑期「前」因故意犯後
    案，而在前案緩刑期「內」受6月以下有期徒刑之宣告確定
    之情形，且檢察官於後案判決確定後6個月內為撤銷前案緩
    刑宣告之聲請，合於刑法第75條之1第1項第1款、第2項及第
    75條第2項之規定。
　㈡抗告人前於108年間因施用毒品案件，經臺灣南投地方法院裁
    定執行觀察勒戒後，再犯相類似罪質之共同販賣第二級毒品
    未遂案件，經臺灣高等法院臺中分院判處有期徒刑2年，緩
    刑5年確定（即前案），然被告於前案緩刑期前，再犯施用
    毒品案件，於緩刑期內經原審法院判處有期徒刑3月、3月，
    定應執行有期徒刑4月確定（即後案），復因施用毒品案件
    ，於緩刑期內經原審法院判處有期徒刑4月，足徵抗告人自
    觀察勒戒執行完畢後，並未戒除毒癮，一再觸犯與毒品相關
    之施用、販賣罪名，顯有事實足認其並無戒除毒癮，斷絕與
    毒品接觸之決心。本院審酌受刑人前、後案犯罪所侵害者均
    係國家查緝毒品維護國民健康安全之法益，其戒除毒癮之心
    智不堅，法治觀念仍有偏差，且恪遵法令之自我約制能力顯
    有不足，尚難期待其於緩刑期間內守法自新，足認原宣告之
    緩刑難收其預期效果，而有執行刑罰必要。
　㈢抗告意旨以其現無施用毒品，且有未成年子女要照顧為由，
　　請求不要撤銷緩刑云云，然此均難解免其在前案後曾多次施
    用毒品之事實，實難認緩刑能收預期效果，抗告意旨難認有
    據。
  ㈣綜上，聲請人依刑法第75條之1第1項第1款規定，聲請撤銷前
    案緩刑宣告，洵屬有據，應予准許。
五、綜上所述，原裁定撤銷前案宣告之緩刑，尚無違法或不當，
　　抗告意旨仍執前詞，指摘原裁定不當，為無理由，應予駁
　　回。
據上論斷，應依刑事訴訟法第412條，裁定如主文。
中　　華　　民　　國　　111 　年　　8 　　月　　11　　日
　　              刑事第五庭    審判長法  官  蔡廷宜
                                      法　官  蔡川富
                                      法　官  翁世容
以上正本證明與原本無異。
不得再抗告。
　　　　　　　　　　　　　　　　　　　書記官  顏惠華
中　　華　　民　　國　　111 　年　　8 　　月　　11　　日
【附件】
臺灣臺南地方法院刑事裁定
111年度撤緩字第114號
聲　請　人　臺灣臺南地方檢察署檢察官
受　刑　人　吳芯彤　女　(民國00年0月00日生)
　　　　　　　　　　身分證統一編號：Z000000000號
　　　　　　　　　　住臺南市○○區○○路000號
上列聲請人因受刑人犯毒品危害防制條例案件（111年度執聲字
第653號），聲請撤銷緩刑之宣告，本院裁定如下：
    主  文
吳芯彤於臺灣高等法院臺中分院一一０年度上訴字第一七三八號
刑事判決之緩刑宣告撤銷。
    理  由
一、本件聲請意旨略以：本件受刑人吳芯彤因犯共同販賣毒品未
    遂案件，經臺灣高等法院臺中分院於民國110年11月10日以1
    10年度上訴字第1738號判決處有期徒刑2年，緩刑5年，於11
    0年12月17日確定在案，緩刑期間至115年12月16日止。惟其
    於緩刑期前即110年3月25日及同年4月29日故意更犯施用第
    二級毒品罪，經本院於111年3月18日以111年度簡字第570號
    判決判處有期徒刑3月、3月，定應執行有期徒刑4月，於111
    年4月26日確定，迄今未逾6月。核該受刑人所為，已合於刑
    法第75條之1第1項第1款所定得撤銷緩刑宣告之原因，爰依
    刑事訴訟法第476條規定聲請撤銷等語。
二、按受緩刑之宣告，而有於緩刑期前因故意犯他罪，而在緩刑
    期內受6月以下有期徒刑、拘役或罰金之宣告確定，足認原
    宣告之緩刑難收其預期效果，而有執行刑罰之必要者，得撤
    銷其宣告；前項撤銷之聲請，於判決確定後6月以內為之，
    刑法第75條之1第1項第1款及第2項分別定有明文。又緩刑之
    宣告應撤銷者，由受刑人所在地或其最後住所地之地方法院
    檢察官聲請該法院裁定之，刑事訴訟法第476條亦定有明文
    。再得否撤銷緩刑之宣告，除須符合刑法第75條之1第1 項
    各款之要件外，另賦予法院決定撤銷與否之權限，亦即由法
    院審核是否符合「足認原宣告之緩刑難收其預期效果，而有
    執行刑罰之必要」。故於刑法第75條之1第1項第1款之情形
    ，法院應妥適審酌被告所犯前後數罪間，關於法益侵害之性
    質、再犯之原因、違反法規範之情節是否重大、被告主觀犯
    意所顯現之惡性及其反社會性等情節，是否已使前案原為促
    使惡性輕微之被告或偶發犯、初犯改過自新而宣告之緩刑，
    已難收其預期之效果，而確有執行刑罰之必要。
三、經查：
  ㈠上開受刑人之戶籍地在臺南市○○區○○路000號，為本院管轄區
    域無訛，聲請人向本院聲請撤銷緩刑，依前揭刑事訴訟法第
    476條之規定，於法尚無違誤，合先敘明。 
  ㈡本件受刑人前於110年11月10日因犯共同販賣第二級毒品未遂
    案件，經臺灣高等法院臺中分院以110年度上訴字第1738號
    判決處有期徒刑2年，緩刑5年，於110年12月17日確定在案
    （下稱前案），嗣受刑人於緩刑期前即110年3月25日及同年
    4月29日故意再犯施用第二級毒品案件，經本院於111年3月1
    8日以111年度簡字第570號判決判處有期徒刑3月、3月，定
    應執行有期徒刑4月，於111年4月26日確定（下稱後案），
    有上開2案之判決書及臺灣高等法院被告前案紀錄表1份在卷
    可憑，是受刑人於緩刑前因故意犯他罪，而在緩刑期內受6
    月以下有期徒刑宣告確定之事實，堪予認定，已合於刑法第
    75條之1第1項第1款得撤銷緩刑宣告之要件。聲請人並於後
    案判決確定後6月以內提出本件聲請，核與刑法第75條之1第
    2項之規定亦相符合。
  ㈢又受刑人前於108年間因施用毒品案件，經臺灣南投地方法院
    裁定執行觀察、勒戒，後再犯相類似罪質之共同販賣第二級
    毒品未遂案件，經臺灣高等法院臺中分院判處有期徒刑2年
    ，緩刑5年確定（即上開前案），然被告於前案緩刑期前，
    又再犯施用毒品案件，於緩刑期內經本院判處有期徒刑3月
    、3月，定應執行有期徒刑4月確定（即上開後案），被告自
    觀察勒戒執行完畢後，並未戒除毒癮，一再觸犯與毒品相關
    之施用、販賣罪名，顯有事實足認其並無戒除毒癮，斷絕與
    毒品接觸之決心。本院審酌受刑人前、後案犯罪所侵害者均
    係國家查緝毒品維護國民健康安全之法益，被告戒除毒癮之
    心智不堅，法治觀念仍有偏差，且恪遵法令之自我約制能力
    顯有不足，尚難期待其於緩刑期間內守法自新，足認原宣告
    之緩刑難收其預期效果，而有執行刑罰必要。
  ㈣綜上，聲請人依刑法第75條之1第1項第1款規定，聲請撤銷前
    案緩刑宣告，洵屬有據，應予准許。
四、依刑事訴訟法第476條，刑法第75條之1第1項第1款，裁定如
    主文。
本案經檢察官葉清財聲請撤銷緩刑。
中　　華　　民　　國　　111 　年　　6 　　月　　23　　日
　　　　　　　　　刑事第三庭    法　官　陳振謙
以上正本證明與原本無異。
如不服本裁定，應於送達後5日內，向本院提出抗告狀。
　　　　　　　　　　　　　　　　書記官　黃憶筑
中　　華　　民　　國　　111 　年　　6 　　月　　23　　日